臺灣基隆地方法院刑事判決　　　　　　　 94年度易字第134號
公　訴　人　臺灣基隆地方法院檢察署檢察官
被　　　告　甲○○　男　35歲.
上列被告因違反毒品危害防制條例案件，經檢察官提起公訴（94
年度毒偵字第718號 ）後，被告於準備程序進行中，就被訴事實
為有罪之陳述，經受命法官告知其簡式審判程序之旨，並聽取公
訴人及被告之意見後，本院合議庭裁定由受命法官獨任以簡式審
判程序進行本案之審理，判決如下：
    主 　   文
甲○○施用第二級毒品，累犯，處有期徒刑捌月。扣案之第二級
毒品安非他命壹包（毛重零點公克）沒收銷燬之；用以裝置上
開毒品之包裝袋乙只及吸食器乙個均沒收。
    事實及理由
一、本件犯罪事實、證據及應適用之法條，除犯罪事實第1行所
    載「法院」、第15行所載「94年2月22日9時許」應更正為「
    本院」、「94年2月22日19時許」，並補充「被告係以將第
    二級毒品安非他命置入玻璃球吸食器內，再點火加熱吸取其
    產生煙霧之方式，施用第二級毒品安非他命1次」、應適用
    法條部分補充「被告持有第二級毒品安非他命係為供施用，
    其持有之低度行為為高度行為所吸收，不另論罪」及補引「
    被告於本院準備程序及審理時之自白」為證據外，餘均引用
    檢察官起訴書之記載。
二、刑之酌科：
    爰審酌被告前有多次施用毒品之前科，仍不知戒除毒品惡習
    而續為施用毒品，且前經判決確定後不到10日即再為本案犯
    行，顯見其並無自我戒斷之能力及決心，自不宜輕縱，並審
    酌所犯施用毒品之犯罪係戕害自身健康之行為，於他人尚不
    致造成損害，且被告施用之次數僅1次，暨其犯後坦承犯行
    之態度等一切情狀，量處如主文所示之刑，以示懲儆。另扣
    案之第二級毒品安非他命1包（毛重0.3公克），為查獲之毒
    品，應依毒品危害防制條例第18條第1項前段規定沒收銷燬
    之；至扣案之用以裝置前述毒品之包裝袋乙只及吸食器乙個
    ，均為被告所有供本案犯罪所用之物，業據被告供承在卷，
    爰依刑法第38條第1項第2款規定宣告沒收。
三、應適用法條：刑事訴訟法第273條之1第1項、第284條之1、
    第310條之2、第454條、第299條第1項前段，毒品危害防制
    條例第10條第2項、第23條第2項、第18條第1項前段，刑法
    第11條、第47條、第38條第1項第2款，判決如主文。
四、對於本件判決如有不服，應於收受送達之翌日起10日內，向
    本院提出上訴書狀，上訴於臺灣高等法院。
本案經檢察官黃鴻達到庭執行職務
中　　華　　民　　國　　94　　年　　5 　　月　　9　　日
                  刑事第三庭法  官  王美婷
以上正本證明與原本無異。
對於本件判決如有不服，應於收受送達後10日內，向本院提出上
訴書狀，上訴於臺灣高等法院，並按他造當事人之人數附具繕本
。
中　　華　　民　　國　　94　　年　　5 　　月　　9　　日
                            書記官  劉珍珍
附錄本案論罪科刑法條：
毒品危害防制條例第10條第2項
施用第二級毒品者，處3年以下有期徒刑。
附件：
臺灣基隆地方法院檢察署檢察官起訴書
　　　　　　　　　　　　　　　　　　　94年度毒偵字第718號
　　 被　　　告　甲○○　男　35歲（民國○○年○○月○○日生）
　　　　　　　　　　　　 籍設基隆市○○區○○街1巷1弄11之
　　　　　　　　　　　　 6號2樓
　　　　　　　　　　　　 國民身分證統一編號：Ｚ000000000號
上列被告因違反毒品危害防制條例案件，業經偵查終結，認應提
起公訴，茲敘述犯罪事實、證據並所犯法條如下：
　　　　犯罪事實
一、甲○○曾因施用第二級毒品及持有第一級毒品案件，經法院
　　分別判處有期徒刑8月及3月，並合併定應執行有期徒刑10月
　  確定，甫於民國90年8月2日縮刑期滿執行完畢；前又因施用
    毒品案件，先後2 次經觀察、勒戒後，均認無繼續施用毒品
    之傾向，由本署檢察官各於88年2月22日、同年7月12日，以
    88年度偵緝字第61號、88年度偵字第4217號不起訴處分確定
    。嗣其復於88年9月7日施用第二級毒品，經先送強制戒治（
    已於89年9月7日交付保護管束期滿執行完畢），並由本署檢
    察官提起公訴，嗣於89年3月14 日，經臺灣基隆地方法院以
    89年度易字第13號判決判處有期徒刑8月確定（並於90年8月
    2日縮刑期滿執行完畢），又於93年10月22日及同年11月3日
    施用第二級毒品，再經本署檢察官提起公訴，嗣於94年2月
    14日，經同法院以93年度易字第389號判處有期徒刑6月確定
    。詎甲○○猶不知悔改，復於上開強制戒治執行完畢後，5
    年內，再於94年2月22日9時許，在基隆市中山區○○○路
    241巷10號3樓處施用第二級毒品安非他命，為警於9 4年2月
    22日，在上址查獲，並扣得第二級毒品安非他命（毛重0.3
    公克）及其所有供施用毒品之器具吸食器1 組。
二、案經基隆市警察局第二分局報告偵辦。
　　　　證據並所犯法條
一、上揭犯罪事實業經被告甲○○自白不諱，並有第二級毒品安
　　非他命（毛重0.3公克）及施用毒品之器具食器1組扣案可資
　  佐證，復有台灣尖端先進生技醫藥股份有限公司尿液檢驗報
　  告、不起訴處分書、起訴書、刑事判決及刑案資料查註紀錄
　　表附卷可稽，被告犯嫌堪予認定。
二、核被告所為，係犯毒品危害防制條例第10條第2 項之施用第
　　二級毒品罪嫌。再被告於受有期徒刑執行完畢後，5 年內再
　　犯有期徒刑以上之罪，有本署刑案資料查註紀錄表附卷可稽
　　，請依累犯規定加重其刑。扣案之毒品，請依同條例第18條
　  第1 項前段規定宣告沒收並諭知銷燬；施用毒品之器具，請
　  依刑法第38條第1 項第2 款規定宣告沒收。
三、依毒品危害防制條例第23條第2 項、刑事訴訟法第251 條第
　　 1 項提起公訴。
　　此　致
臺灣基隆地方法院
中　　華　　民　　國　　94　　年　　3 　　月　　28　　日
　　　　　　　　　　　　　　　 檢察官　周　啟　勇
本件正本證明與原本無異
中　　華　　民　　國　　94　　年　　4 　　月　　1 　　日
　　　　　　　　　　　　　　　 書記官　楊　水　柳
附錄所犯法條：
毒品危害防制條例第10條第2 項
　　 施用第二級毒品者，處 3 年以下有期徒刑
